【裁判字號】    92,訴,2140
【裁判日期】    921031
【裁判案由】    毒品危害防制條例
【裁判全文】
臺灣板橋地方法院刑事判決                        九十二年度訴字第二一四號
    公  訴  人  臺灣板橋地方法院檢察署檢察官
    被      告  甲○○
右列被告因違反毒品危害防制條例案件，經檢察官提起公訴（九十二年度毒偵字第二
二九九號、九十二年度毒偵緝字第三一四號、九十二年度毒偵緝字第三一五號），本
院依簡式審判程序審理，判決如左：
    主  文
甲○○連續施用第一級毒品，處有期徒刑柒月。扣案之海洛因壹小包（驗餘淨重零點
貳公克）、海洛因捌小包（驗餘淨重零點玖伍公克）及海洛因陸小包（驗餘淨重零
點肆玖公克）均沒收銷燬之。
    事  實
一、甲○○前因施用毒品案件，經臺灣臺北地方法院於民國八十七年五月二十九日以
    八十七年度訴字第七五六號裁定送觀察、勒戒後，因無繼續施用毒品之傾向，而
    由臺灣臺北地方法院於八十七年七月二十日以八十七年度訴字第七五六號刑事判
    決免刑確定在案，詎甲○○在該免刑判決確定後五年內，復基於施用第一級毒品
    海洛因之概括犯意，自九十一年七月間起，至九十二年七月九日止，連續在臺北
    縣新莊市○○街四十三巷二十三號住處，以注射針筒施打之方式，施用第一級毒
    品海洛因多次，約每天施用一次。嗣於九十一年八月三十一日二十二時三十分許
    ，在臺北縣三重市○○○路九十三號二樓樓梯口，為警查獲甲○○，並查獲甲○
    ○所有供施用之海洛因一小包（驗餘淨重零點貳公克）；又於九十二年三月五
    日十二時二十分許，在臺北縣三重市○○路與重陽路口，為警查獲甲○○，並查
    獲甲○○所有供施用之海洛因八小包（驗餘淨重零點玖伍公克）；復於九十二年
    七月九日十二時二十分許，在臺北縣三重市○○○路與龍門路口，為警查獲甲○
    ○，並查獲甲○○所有供施用之海洛因六小包（驗餘淨重零點肆玖公克）。嗣甲
    ○○於九十二年七月九日經送臺灣臺北看守所附設勒戒處所觀察勒戒後，有繼續
    施用毒品之傾向，經本院以九十二年度毒聲字第二四五三號裁定令入戒治處所施
    以強制戒治。
二、案經臺北縣政府警察局三重分局、臺北市政府警察局中正第一分局報請臺灣板橋
    地方法院檢察署檢察官偵查起訴，本院於準備程序進行中，被告就被訴事實為有
    罪之陳述，經告知被告簡式審判程序之旨，並聽取當事人之意見後，裁定進行簡
    式審判程序。
    理  由
一、右揭事實，業據被告甲○○迭於偵查及本院審理時坦承不諱，復有九十一年八月
    三十一日扣案之第一級毒品海洛因一小包（驗餘淨重零點貳公克，此有法務部
    調查局九十一年十月十七日調科壹字第０六０００六五三五號鑑定通知書一份在
    卷可憑）、九十二年三月五日扣案之海洛因八小包（驗餘淨重零點玖伍公克，此
    有法務部調查局九十二年五月六日調科壹字第０六０００六九九五號鑑定通知書
    一份在卷可佐）及九十二年七月九日扣案之海洛因六小包（驗餘淨重零點肆玖公
    克，此有法務部調查局九十二年七月三十一日調科壹字第０六０００七三五九號
    鑑定通知書一份附卷足稽）足資佐證，而被告於九十一年八月三十一日、九十二
    年三月五日、九十二年七月九日為警查獲後在警局所採尿液，經送請台灣檢驗科
    技股份有限公司、臺北市立療養院鑑定，均呈鴉片類藥物陽性反應，此有臺灣檢
    驗科技股份有限公司九十一年九月二十五日濫用藥物尿液檢驗報告、臺北市立療
    養院九十二年四月七日、九十二年七月二十三日煙毒尿液檢驗報告各一份在卷可
    憑。又查，被告前因施用毒品案件，經臺灣臺北地方法院於八十七年五月二十九
    日以八十七年度訴字第七五六號裁定送觀察、勒戒後，因無繼續施用毒品之傾向
    ，而由臺灣臺北地方法院於八十七年七月二十日以八十七年度訴字第七五六號刑
    事判決免刑確定在案等情，有臺灣臺北地方法院八十七年度訴字第七五六號刑事
    裁定電腦列印本、臺灣高等法院被告全國前案紀錄表各一份附卷足憑，被告因本
    件施用毒品犯行，於九十二年七月九日經送臺灣臺北看守所附設勒戒處所觀察勒
    戒後，有繼續施用毒品之傾向，經本院以九十二年度毒聲字第二四五三號裁定令
    入戒治處所施以強制戒治等情，亦有臺灣臺北看守所附設勒戒處所九十二年七月
    二十一日有無繼續施用毒品傾向證明書一份及上開裁定正本一份附卷可稽。是本
    件事證明確，被告犯行堪以認定，應予依法論處。
二、核被告甲○○所為，係犯毒品危害防制條例第十條第一項之罪。其持有第一級毒
    品海洛因之低度行為，為施用之高度行為所吸收，不另論罪。又被告先後多次非
    法施用第一級毒品海洛因，時間緊接，犯罪構成要件亦相同，顯係基於概括之犯
    意而為，應依連續犯之規定論以一罪，並依刑法第五十六條之規定加重其刑。爰
    審酌被告雖觸犯本罪，惟念其犯行係戕害其自身，對社會治安尚非危害甚鉅，暨
    其犯罪之動機、目的、手段、所生危害等一切情狀，量處如主文所示之刑，以示
    懲儆。又扣案之毒品海洛因一小包（驗餘淨重零點貳公克）、海洛因八小包（
    驗餘淨重零點玖伍公克）及海洛因六小包（驗餘淨重零點肆玖公克），不問屬於
    犯人與否，均應依毒品危害防制條例第十八條第一項前段之規定宣告沒收銷燬。
據上論斷，應依刑事訴訟法第二百七十三條之一第一項、第二百九十九條第一項前段
，毒品危害防制條例第十條第一項、第十八條第一項，刑法第十一條前段、第五十六
條，判決如主文。
本案經檢察官游鉦添到庭執行職務。
中      華      民      國      九十二      年    十    月    三十一    日
                                  臺灣板橋地方法院刑事第九庭
                                          法  官  林海祥
右正本證明與原本無異。
如不服本判決，應於判決送達後十日內，向本院提出上訴狀。
                                          書記官  陳映孜
中      華      民      國      九十二      年    十    月    三十一    日
附錄本案論罪科刑主要法條：
毒品危害防制條例第十條
施用第一級毒品者，處六月以上五年以下有期徒刑。
施用第二級毒品者，處三年以下有期徒刑。


司法院資訊處製作；財團法人民間司法改革基金會備份。
